【裁判字號】    97,交聲,2948
【裁判日期】    971031
【裁判案由】    違反道路交通管理處罰條例聲明異議
【裁判全文】
臺灣臺北地方法院交通事件裁定        97年度交聲字第2948號
原處分機關  臺北市交通事件裁決所
異  議  人
即受處分人  甲○○
上列異議人因違反道路交通管理處罰條例案件，對於臺北市交通
事件裁決所民國97年10月24所為之裁決處分（原處分案號：北市
裁罰字第裁22-Z00000000號）聲明異議，本院裁定如下：
   主  文
異議駁回。
    理  由
一、原處分機關臺北市交通事件裁決所以異議人甲○○駕駛車號
    7000-EG號自用小客車於民國97年9 月30日8時29分，行經最
    高速限110公里之國道三號高速公路南向150公里路段時，以
    時速126 公里之速度行駛，超速16公里（超過規定之最高時
    速未滿20公里），經警方偵防車雷達測速器行進間測定後，
    由國道公路警察局第七警察隊大甲分隊以異議人有違反道路
    交通管理處罰條例第33條第1項第1款規定之行為，予以掣單
    舉發。嗣異議人於舉發通知單上所載之應到案日期前（即97
    年10月15日前）向原處分機關提出申訴，經原處分機關認異
    議人之申訴為無理由，乃依道路交通管理處罰條例第33條第
    1項第1款、第63條第1項第1款及違反道路交通管理事件統一
    裁罰基準表規定，裁處新台幣（下同）3,000 元罰鍰，並記
    違規點數1 點。
二、聲明異議意旨略以：經本人上經濟部標準檢驗局網上查詢，
    發現法規技術規範中的雷達器材測試準則必須裝在靜止中的
    警車中測試，才符合標準。但本案是偵防巡邏車將雷達器材
    裝置於行進間的偵防車，測得車輛行速126 公里，因此公路
    警察局不當使用雷達器材，不得作為超速之依據等語。
三、按汽車行駛於高速公路、快速公路或設站管制之道路，不遵
    使用限制、禁止、行車管制及管理事項之管制規則而行車速
    度超過規定之最高速限或低於規定之最低速限者，處汽車駕
    駛人新臺幣3,000元以上6,000元以下罰鍰；汽車駕駛人違反
    上開規定者，除依原條款處罰鍰外，並記違規點數1 點，道
    路交通管理處罰條例條例第33條第1項第1款、第63條第1 項
    第1 款分別規定甚明。經查，本件異議人對於其在上開時間
    駕駛車號7000-EG號自用小客車，行經最高速限110公里之國
    道三號高速公路南向150 公里路段之事實並不爭執，惟以前
    開情詞為辯。然按雷達測速的原理是應用都卜勒效應，即移
    動物體對所接收的電磁波有頻移的效應，雷達測速儀是根據
    接收到的反射波頻移量的計算而得出被測物體的運動速度。
    因此，雷達測速設備可安裝在巡邏車上，在運動中的實現檢
    測行車速率，且警方於本案中所使用之雷達測速儀，業經經
    濟部標準檢驗局於96年12月28日檢定合格，有效日期為97年
    12月31日，此有該局97年12月28日雷達測速儀檢定合格證書
    在卷可憑，該測速器之精準度應無可疑，是異議人所辯上情
    ，尚無足採。從而，原處分機關依道路交通管理處罰條例第
    33條第1項第1款、第63條第1項第1款及違反道路交通管理事
    件統一裁罰基準表規定，裁處異議人3,000 元罰鍰，並記違
    規點數1 點，於法並無不合，異議人之異議為無理由，應予
    駁回。
四、據上論斷，應依道路交通管理處罰條例第87條第2 項，道路
    交通案件處理辦法第19條，裁定如主文。
中    華    民    國    97    年    10    月    31    日
                  交通法庭      法  官  李明益
以上正本證明與原本無異。
如不服本裁定，應於裁定送達後5日內向本院提出抗告狀。
                                書記官  劉穗筠
中    華    民    國    97    年    11    月    3     日


司法院資訊處製作；財團法人民間司法改革基金會備份。
